【裁判字號】    95,交抗,161
【裁判日期】    951123
【裁判案由】    聲明異議
【裁判全文】
臺灣高等法院高雄分院刑事裁定         95年度交抗字第161號
抗告人即    甲○○
受處分人
上列抗告人因聲明異議案件，不服臺灣高雄地方法院中華民國95
年10月14日裁定（95年度交聲字第646 號），提起抗告，本院裁
定如下：
    主  文
抗告駁回。
    理  由
一、本件抗告意旨略以：抗告人駕駛機車行經高雄市市○路○○
    ○路口，當時號誌燈係綠燈，並無闖紅燈，且警察並沒有拍
    照存證，當場時同時行經該路口之其他機車，亦未為警攔停
    ，是交通員警之舉發，顯有錯誤，爰依法提起抗告云云。
二、按受處分人不服第8 條主管機關所為之處罰，得於接到裁決
    書之翌日起20日內向管轄地方法院聲明異議，道路交通管理
    處罰條例第87條第1 項定有明文。次按道路交通案件處理辦
    法所稱之交通案件，指違反道路交通管理處罰條例，經公路
    主管機關或警察機關或其聯合設置之裁決機關處罰後，聲明
    異議之案件，道路交通案件處理辦法第2 條第1 款亦有明文
    規定。是依道路交通管理處罰條例第87條規定，向管轄法院
    聲明異議者，自以經公路主管機關或警察機關或其聯合裁決
    機關業已為裁決處罰之案件始得為之。換言之，異議人對交
    通違規之異議，應係對於上開機關所為之裁決案件而為異議
    ，若於未經裁決前逕行對舉發單為異議之聲明，自非合法，
    不得為之。
三、查本件抗告人因違反道路交通管理處罰條例遭警舉發開單後
    ，僅向高雄市政府警察局新興分局提出申訴，未經應為裁決
    之主管機關高雄市政府交通局裁決，抗告人即逕於95年9 月
    21日具狀向原審聲明異議等情，有抗告人提出之聲明異議狀
    、高雄市政府交通局95年10月3 日高市交裁字第0950037124
    號函在卷可稽。是本件抗告人之違規行為雖經舉發，然原審
    受理聲明異議案件時，本件違規行為未經裁決，揆諸前揭說
    明，其所為之異議法律上之程式即有未合，且無從補正，應
    予駁回。又異議人仍得依違反道路交通管理事件統一裁罰標
    準及處理細則第40條前段之規定，請求處罰機關於裁決前，
    給予異議人陳述之機會，並俟裁決機關為裁決且收到裁決書
    後，如不服該裁決內容，自可於法定期間20日內另行聲明異
    議。抗告人抗告意旨仍執陳詞，並未提出裁決書，是其抗告
    為無理由，應予駁回。
四、據上論結，應依道路交通案件處理辦法第26條，刑事訴訟法
    第412 條，裁定如主文。
中    華    民    國    95    年    11    月    23    日
                  刑事第七庭    審判長法  官  莊飛宗
                                      法  官  邱明弘
                                      法  官  黃憲文
以上正本證明與原本無異。
不得再抗告。
中    華    民    國    95    年    11    月    24    日
                                      書記官  施耀程


司法院資訊處製作；財團法人民間司法改革基金會備份。
